Inventaris van het archief van de Staatscommissie voor de Samenstelling van een Wetboek van Strafrecht, 1870-1875
Nationaal Archief, Den Haag
Staatscommissie Samenstelling Wetboek van Strafrecht
Staatscie. Samenstelling Wetboek van Strafrecht
1870-1875
J25519
0.80 meter; 20 inventarisnummers.
Normale geschreven, getypte en gedrukte documenten, geen bijzondere handschriften.
Nationaal Archief, Den Haag
Staatscommissie voor de Samenstelling van een Wetboek van Strafrecht
Het archief van de Staatscommissie voor de samenstelling van een Wetboek van Strafrecht (1870-1875) bestaat uit de originele notulen van de vergaderingen en verder uit kopieën van de notulen, bijlagen en een register hierop.
Archiefvorming
Geschiedenis van de archiefvormer
De commissie werd ingesteld bij K.B. van 28 september 1870. Haar taak bestond uit het samenstellen van een wetboek van strafrecht en het doen van de nodige voorstellen in de vorm van wetten met de daarbij behorende memories van toelichting. De laatste vergadering werd gehouden op 30 juni 1875.
De commissie werd opgeheven bij K.B. van 18 april 1876 nr. 16.
zie: Het ontstaan van het wetboek van Strafrecht, door A.G. Bosch. Zwolle 1965. Bibliotheek Nationaal Archief 12 K 32A.
Geschiedenis van het archiefbeheer
Uit naspeuringen van de sectie Strafrecht van de Vakgroep Strafrecht en Criminologie van de Katholieke Hogeschool Tilburg is gebleken, dat de adjunct-secretaris de notulen en de bijlagen in vijfvoud afschreef ten behoeve van de leden en een register op de notulen bijhield. De concept-notulen werden eveneens bewaard. Uiteindelijk is een groot aantal van al deze stukken terechtgekomen in de bibliotheken van het Ministerie van Justitie, de Rijksuniversiteit Leiden, het Strafrechtelijk en Criminologisch Instituut te Leiden, de Rijksuniversiteit te Utrecht en de Arrondissementsrechtbank te Breda.
Het archief werd in februari 1988 overgedragen door het ministerie van Justitie en bestond uit vier delen, die de complete notulen bevatte en de publicatie van de Sectie Strafrecht. Het geheel was voorzien van een plaatsingslijst.
Overbrenging van een overheidsarchief
Inhoud en structuur van het archief
2.09
Selectie en vernietiging
Na de overdracht heeft geen verdere bewerking plaats gevonden. De totale omvang bedraagt 0,7 m'.
Aanwijzingen voor de gebruiker
Openbaarheidsbeperkingen
Volledig openbaar.
Materiële beperkingen
Aanvraaginstructie
Openbare archiefstukken kunnen online worden aangevraagd en gereserveerd. U kunt dit ook via de terminals in de studiezaal van het Nationaal Archief doen. Om te kunnen reserveren dient u de volgende stappen te volgen:
U maakt een profiel aan op www.gahetna.nl, en logt vervolgens in
Via de archiefinventaris (alleen de beschrijvingen met rode nummers) selecteert u het gewenste archiefstuk door op de knop 'Reserveren' te klikken
In het volgende scherm geeft u aan op welke dag u het archiefstuk wilt inzien
Indien u zich bevindt in de studiezaal en een tafelnummer heeft ontvangen kunt u dit nummer vermelden. Als u geen tafelnummer heeft kunt u tafelnummer 777 laten staan
Vervolgens bevestigt u uw reservering door deze te versturen.
Verwant materiaal
Beschikbaarheid van kopieën
Beschrijving van de series en archiefbestanddelen
- Originele notulen van de vergaderingen van de Commissie., 1870 - 1875; 1-4; 4 delen
  - 28 september 1870 - 22 april 1872, 1
  - 29 april 1872 - 9 april 1873, 2
  - 16 april 1873 - 13 april 1874, 3
  - 13 april 1874 - 30 juni 1875, 4
- Her-uitgave van de notulen. Xerocopieën., 1870 - 1875; 5-12; 8 delen
  - 28 september 1870 - 19 juni 1871, 5
  - 11 september 1871 - 22 april 1872, 6
  - 29 april 1872 - 11 december 1872, 7
  - 16 december 1872 - 9 april 1873, 8
  - 16 april 1873 - 24 november 1873, 9
  - 1 december 1873 - 13 april 1874, 10
  - 13 april 1874 - 10 september 1874, 11
  - 18 september 1874 - 30 juni 1875, 12
- Her-uitgave van de bijlagen. Xerocopieën., 13-19; 7 delen
  - 1- 34, 13
  - 35- 72, 14
  - 73- 82, 15
  - 83-107, 16
  - 108-134, 17
  - 135-151, 18
  - 152-170, 19
- Register op de notulen en de bijlagen. Xerocopieën., 20; 1 deel